【裁判字號】    97,聲,1182
【裁判日期】    971217
【裁判案由】    返還提存物
【裁判全文】
臺灣桃園地方法院民事裁定              97年度聲字第1182號
聲  請  人  渣打國際商業銀行股份有限公司
法定代理人  麥侃哲
相  對  人  甲○○
上列當事人間聲請返還提存物事件，本院裁定如下：
    主  文
本院九十三年度存字第一三二四號提存事件聲請人所提存之新台
幣肆拾萬元，准予返還。
    理  由
一、按訴訟終結後，供擔保人證明已定20日以上之期間，催告受
    擔保利益人行使權利而不行使者，法院應依供擔保人之聲請
    ，以裁定命返還其提存物，民事訴訟法第104 條第1 項第3
    款定有明文。又該條之規定，於其他依法令供訴訟上之擔保
    者，準用之，同法第106 條亦定有明文。而此所謂訴訟終結
    ，應從廣義解釋，包括執行程序終結在內，亦即債權人若確
    已聲請撤銷假扣押裁定，並撤回假扣押執行之聲請，復定20
    日以上之期間催告受擔保利益人即相對人行使權利而未行使
    者，不妨適用上開條文之規定，准許債權人領回其因聲請假
    扣押而提供之擔保金（最高法院75年度台抗字第261 號裁判
    意旨參照）。
二、本件聲請意旨略以：聲請人前遵本院89年度全二字第1682號
    假扣押裁定，以本院89年度存字第1079號提存在案，嗣經本
    院以93年度聲字第405 號，准予變換提存物，現以本院93年
    度存字第1324號提存新台幣40萬元在案。嗣因聲請人已聲請
    撤銷上開假扣押裁定及撤回假扣押執行，復於此執行程序終
    結後，聲請本院以桃院永民愛97年度聲字第338 號函通知相
    對人於收受通知後21日內行使權利，而相對人於所定期間屆
    滿仍未行使權利，爰依法聲請准予返還前開提存物等語，並
    提出本院93年度存字第1324號提存書、本院89年度全二字第
    1682號民事裁定、本院95年度全聲字第282 號民事裁定暨其
    確定證明書、桃院永民愛97年度聲字第338 號函（均為影本
    ）及相對人戶籍謄本各1 件為證。
三、經查，聲請人上開主張，除據其提出上開證據為證外，並經
    本院依職權調取前揭卷宗，核閱屬實。且聲請人於上開假扣
    押執行事件終結後，已定20日以上期間通知相對人因上開假
    扣押所受損害行使權利而未行使一節，亦有本院通知、回執
    、本院民事紀錄科查詢表2 紙及台灣新竹地方法院97年12月
    3 日新院雲民慎字第24298 號函附卷可稽。從而，依上說明
    ，聲請人聲請返還本件提存物，核無不合，應予准許。
四、依民事訴訟法第106 條、第104 條第1 項第3 款，裁定如主
    文。
中    華    民    國    97    年    12    月    17    日
                  民事第二庭    法  官  王耀興
如不服本裁定應於送達後10日內向本院提出抗告狀，並繳納抗告
費新臺幣1,000元。
中    華    民    國    97    年    12    月    17    日
以上係按照原本作成。
                                書記官  李宛儒


司法院資訊處製作；財團法人民間司法改革基金會備份。
